臺灣臺中地方法院刑事判決
111年度交易字第200號
公  訴  人  臺灣臺中地方檢察署檢察官
被      告  陳勁寧



上列被告因公共危險案件，檢察官提起公訴（111年度速偵字第4
85號）後，聲請改依協商程序而為判決，本院判決如下：
    主    文
陳勁寧駕駛動力交通工具而有吐氣所含酒精濃度達每公升零點二
五毫克以上，處有期徒刑陸月，併科罰金新臺幣貳萬元，徒刑如
易科罰金，罰金如易服勞役，均以新臺幣壹仟元折算壹日。
    犯罪事實及理由
一、本件犯罪事實及證據：除證據部分，補充：被告於本院準備
    程序中之自白，餘均引用起訴書之記載（如附件）。
二、另補充：按刑法第185 條之3業經總統於民國111年1月28日
    以華總一義字第11100012101號令修正公布，於同年月30日
    生效施行，修正前刑法第185 條之3 第1 項之法定刑為：「
    2 年以下有期徒刑，得併科20萬元以下罰金。」，修正後之
    法定刑則為：「3年以下有期徒刑，得併科30萬元以下罰金
    。」，是被告行為後，法律已有變更，經比較新舊法，修正
    後刑法第185條之3第1項並無有利於被告之情形，自應適用
    行為時法即修正前刑法第185條之3第1 項之規定；是核被告
    所為，係犯修正前刑法第185條之3第1項第1款之公共危險罪
    。
三、本件經檢察官與被告於審判外達成協商之合意且被告已認罪
    ，其合意內容為：被告願受科刑範圍為有期徒刑6 月，併科
    罰金新臺幣（下同）2萬元，徒刑如易科罰金，罰金如易服
    勞役，均以1 千元折算1 日之宣告。經查，上開協商合意並
    無刑事訴訟法第455 條之4 第1 項所列情形之一，檢察官聲
    請改依協商程序而為判決，本院爰不經言詞辯論，於協商合
    意範圍內為協商判決，合予敘明。
四、應適用之法條：刑事訴訟法第455 條之4 第2 項、第455 條
    之8 、第454 條第2 項，刑法第2條第1項前段、修正前刑法
    第185 條之3 第1 項第1 款、刑法第41條第1 項前段、第42
    條第3 項前段，刑法施行法第1 條之1。
五、本判決除有刑事訴訟法第455 條之4 第1 項第1 款、第2 款
    、第4 款、第6 款、第7 款所定情形之一，或違反同條第2
    項規定者外，不得上訴。
六、如不服本判決，應於收受送達後20日內向本院提出上訴書狀
    （應敘述具體理由並附繕本）。上訴書狀如未敘述理由，應
    於上訴期間屆滿後20日內補提理由書於本院。
中　　華　　民　　國　　111 　年　　3 　　月　　31　　日
                  刑事第六庭    法  官  戰諭威
以上正本證明與原本無異。
                                書記官  譚系媛
中　　華　　民　　國　　111 　年　　3 　　月　　31    日

附錄本判決論罪之法條：
修正前中華民國刑法第185條之3：
駕駛動力交通工具而有下列情形之一者，處2 年以下有期徒刑，
得併科20萬元以下罰金：
一、吐氣所含酒精濃度達每公升零點二五毫克或血液中酒精濃度
    達百分之零點零五以上。
二、有前款以外之其他情事足認服用酒類或其他相類之物，致不
    能安全駕駛。
三、服用毒品、麻醉藥品或其他相類之物，致不能安全駕駛。
因而致人於死者，處3 年以上10年以下有期徒刑；致重傷者，1
年以上7 年以下有期徒刑。
曾犯本條或陸海空軍刑法第54條之罪，經有罪判決確定或經緩起
訴處分確定，於5 年內再犯第1 項之罪因而致人於死者，處無期
徒刑或5 年以上有期徒刑；致重傷者，處3 年以上10年以下有期
徒刑。

附件：　　　　　　　　　
臺灣臺中地方檢察署檢察官起訴書
                                    111年度速偵字第485號
　　被　　　告　陳勁寧　男　39歲（民國00年00月0日生）
　　　　　　　　　　　　住臺中市○○區○○路0段00巷0號14                        樓之1
　　　　　　　　　　　　國民身分證統一編號：Z000000000號
上列被告因公共危險案件，業經偵查終結，認應提起公訴，茲將
犯罪事實及證據並所犯法條分敘如下：
        犯罪事實
一、陳勁寧前於民國103年間，因公共危險案件，經法院判處有
    期徒刑2月、併科罰金新臺幣(下同)1萬元確定；又於104年
    間，因公共危險案件，經法院判處有期徒刑3月、併科罰金2
    萬元確定；再於105年間，因公共危險案件，經法院判處有
    期徒刑5月確定，於105年6月14日易科罰金執行完畢(未構成
    累犯)。詎仍不知悔改，於111年1月22日17時許，在臺中市一
    中街附近之餐廳內，飲用調酒後，仍於同日21時20分前某時
    許，騎乘牌照號碼979-NTC號普通重型機車上路。嗣於同日2
    1時20分許，行駛至臺中市○區○○路000號時，因行車左右搖晃
    、車速忽快忽慢為警攔查，發現其全身酒氣，經進行酒精濃度
    吐氣測試，於同日21時35分許測得其吐氣所含酒精濃度為每公
    升0.71毫克而查獲。
二、案經臺中市政府警察局第二分局報告偵辦。
        證據並所犯法條
一、上揭犯罪事實，業據被告陳勁寧於警詢及偵查中自白不諱，
    並有員警職務報告、臺中市政府警察局當事人酒精測定紀錄
    表及臺中市政府警察局舉發違反道路交通管理事件通知單影本
    在卷可佐，足認被告之自白與事實相符，是被告罪嫌，應堪
    認定。
二、核被告所為，係犯刑法第185條之3第1項第1款之公共危險罪
    嫌。
三、依刑事訴訟法第251條第1項提起公訴。
　　此　致
臺灣臺中地方法院
中　　華　　民　　國　 111　　年　　2 　　月　　7 　　日
　　　　　　　　　　　　　　　檢　察　官　張國強
本件正本證明與原本無異
中　　華　　民　　國　 111　　年　　2 　　月　　8 　　日
                              書  記  官  任悆慈
附錄本案所犯法條全文
中華民國刑法第185條之3
駕駛動力交通工具而有下列情形之一者，處 2 年以下有期徒刑
，得併科 20 萬元以下罰金：
一、吐氣所含酒精濃度達每公升零點二五毫克或血液中酒精濃度
    達百分之零點零五以上。
二、有前款以外之其他情事足認服用酒類或其他相類之物，致不
    能安全駕駛。
三、服用毒品、麻醉藥品或其他相類之物，致不能安全駕駛。
因而致人於死者，處 3 年以上 10 年以下有期徒刑；致重傷者
，處 1 年以上 7 年以下有期徒刑。
曾犯本條或陸海空軍刑法第 54 條之罪，經有罪判決確定或經緩
起訴處分確定，於五年內再犯第 1 項之罪因而致人於死者，處
無期徒刑或 5 年以上有期徒刑；致重傷者，處 3 年以上 10 年
以下有期徒刑。